【裁判字號】    97,易,3400
【裁判日期】    971223
【裁判案由】    毒品危害防制條例
【裁判全文】
臺灣板橋地方法院刑事判決              97年度易字第3400號
公  訴  人  臺灣板橋地方法院檢察署檢察官
被      告  甲○○
                    （另案在臺灣臺北監獄臺北分監執行中）
上列被告因違反毒品危害防制條例案件，經檢察官提起公訴（97
年度毒偵字第6495號），被告於準備程序中就被訴事實為有罪之
陳述，經告知被告簡式審判程序之旨，並聽取當事人之意見後，
本院裁定改進行簡式審判程序，判決如下：
    主  文
甲○○施用第二級毒品，累犯，處有期徒刑陸月，如易科罰金，
以新臺幣壹仟元折算壹日。扣案之吸食器壹組沒收。
    事  實
一、甲○○前因毒品案件，於民國88年間，經臺灣桃園地方法院
    以88年度毒聲字第1134號刑事裁定送觀察、勒戒後，認無繼
    續施用毒品之傾向，而於88年3 月19日執行完畢釋放出所，
    並由臺灣桃園地方法院檢察署檢察官以88年度偵字第3227號
    為不起訴處分確定；又於88年間，因毒品案件，除為本院以
    88年度毒聲字第6242號刑事裁定送觀察、勒戒後認有繼續施
    用毒品之傾向，並依本院88年度毒聲字第6547號刑事裁定令
    入戒治處所施以強制戒治，而於89年4月15日因停止其處分
    出所，並於89年10月17日執行完畢外，另由臺灣板橋地方法
    院檢察署檢察官以88年度毒偵字第1529號提起公訴，經本院
    以88年度易字第4615號判處有期徒刑8月確定，且於92年2月
    26日徒刑執行完畢出監；復於90年間，因毒品案件，除經施
    以強制戒治，並於91年7月26日停止戒治出所，91年8 月2日
    執行完畢外，另經本院以90年度訴字第1428號判處有期徒刑
    10月確定，及於93年間，因毒品案件，經本院以93年度易字
    第663號判處有期徒刑1年，以及於95年間，因毒品案件，再
    經本院以95年度簡字第597號判處有期徒刑4月確定，上開3
    罪經入監接續執行，於96年3月28日因縮短刑期假釋出監，
    假釋期間付保護管束，又經撤銷假釋，然所犯前開3罪另經
    減刑為有期徒刑2月、5月、6月後，因已執行之刑期已逾減
    刑後之刑度，未執行之殘刑無須執行，應認其於96年7月16
    日執行完畢；再於96年間，因毒品案件，經本院以96年度簡
    字第6388號判處有期徒刑5月，嗣於96年12月14日易科罰金
    執行完畢。詎仍不知悔改，基於施用第二級毒品之犯意，於
    97 年7月28日5時許，在其位於臺北縣泰山鄉○○路○段292
    巷2號3樓306室原住處內，以將甲基安非他命放入吸食器內
    燃燒加熱吸食產生之煙霧方式，施用甲基安非他命1次。嗣
    於同日15時15分許，為警在上址前查獲，並扣得吸食器1組
    及白色透明結晶體1包，經採集其尿液檢體送驗，結果呈安
    非他命、甲基安非他命陽性反應。
二、案經臺北縣政府警察局新莊分局報告臺灣板橋地方法院檢察
    署檢察官偵查起訴。
    理  由
一、本案被告甲○○所犯係死刑、無期徒刑、最輕本刑為三年以
    上有期徒刑以外之罪，且非高等法院管轄之第一審案件，其
    於準備程序中就被訴事實為有罪之陳述，經本院告知簡式審
    判程序之旨，並聽取公訴人、被告之意見後，本院裁定改進
    行簡式審判程序，合先敘明。
二、上揭事實，業據被告於警詢、偵查中與本院準備、審理程序
    時迭承不諱，並有臺灣檢驗科技股份有限公司之濫用藥物檢
    驗報告在卷可稽，此外復有吸食器1 組扣案可佐。按依現行
    （修正後）毒品危害防制條例就施用毒品者，祇於「初犯」
    及「5 年後再犯」兩種情形，有其追訴條件之限制，即須於
    初犯經觀察、勒戒或強制戒治釋放後，5 年內均無施用毒品
    之行為，始能認其前所實施之觀察、勒戒或強制戒治已足遮
    斷毒癮，而得於5 年後再犯時，再予適用初犯之規定，重行
    觀察、勒戒等程序。倘5 年內已經再犯，被依法追訴處罰，
    縱其第3 次（或第3 次以上）施用毒品之時間在初犯釋放5
    年以後，即與「5 年後再犯」之情形有別，且因已於「5 年
    內再犯」，顯見其再犯率甚高，原實施觀察、勒戒或強制戒
    治，已無法收其實效，而無5 年戒斷期之存在，自無再經觀
    察、勒戒及強制戒治之必要，應得逕行追訴處罰。查被告前
    因施用毒品案件，早經多次裁定送觀察、勒戒及強制戒治，
    復因施用毒品案件，又先後多次經判處罪刑確定，此有臺灣
    高等法院被告前案紀錄表乙份存卷可查。被告本次再犯施用
    毒品犯行，依上揭說明，顯非5 年後再犯，自合於毒品危害
    防制條例第23條第2 項之起訴條件。被告自白與事實相符，
    事證明確，犯行洵堪認定，應依法論科。
三、核被告所為，係犯毒品危害防制條例第10條第2 項之施用第
    二級毒品罪。被告施用第二級毒品甲基安非他命前非法持有
    之低度行為，應為施用之高度行為所吸收，不另論罪。又被
    告曾有如事實欄所載因案經判處罪刑並已執行完畢之紀錄，
    此有臺灣高等法院被告前案紀錄表乙份在卷可稽，其於5 年
    以內故意再犯本件有期徒刑以上之罪，為累犯，應依刑法第
    47條第1 項規定加重其刑。爰審酌被告有上開構成累犯之前
    科，兼衡其智識程度、生活狀況，其前因施用毒品案件，經
    法院裁定送觀察、勒戒及強制戒治，及執行徒刑後，再犯本
    件之罪，被告施用毒品，易戕害自己之身心，多次犯行，顯
    見其意志不堅，及被告犯罪之動機、目的、手段、次數、所
    生之危害與犯罪後坦承犯行之良好態度等一切情狀，量處如
    主文所示之刑，併諭知易科罰金折算標準，以示懲儆。
四、扣案之吸食器1 組為被告所有並供其施用本案毒品，業據其
    供承在卷，應予沒收。至另扣得之白色透明結晶體1 包，經
    鑑驗結果，確認其非屬第一、二級毒品，有交通部民用航空
    局航空醫務中心毒品鑑定書存卷可查，本院自無從為沒收銷
    燬之諭知。
據上論斷，應依刑事訴訟法第273 條之1 第1 項、第299 條第1
項前段，毒品危害防制條例第10條第2 項，刑法第11條前段、第
47條第1 項、第41條第1 項前段、第38條第1 項第2 款，判決如
主文。
本案經檢察官蘇振文到庭執行職務。
中    華    民    國    97    年    12    月    23    日
                    刑事第六庭  法  官  盧軍傑
上列正本證明與原本無異。
如不服本判決，應於判決送達後10日內敘明上訴理由，向本院提
出上訴狀 (應附繕本) ，上訴於臺灣高等法院。其未敘述上訴理
由者，應於上訴期間屆滿後20日內向本院補提理由書「切勿逕送
上級法院」。
                                 書記官  周玉茹
中    華    民    國    97    年    12    月    23    日
附錄本案論罪科刑法條全文：
毒品危害防制條例第10條
施用第一級毒品者，處6月以上5年以下有期徒刑。
施用第二級毒品者，處3年以下有期徒刑。


司法院資訊處製作；財團法人民間司法改革基金會備份。
